【裁判字號】    92,交簡上,18
【裁判日期】    920630
【裁判案由】    公共危險
【裁判全文】
臺灣板橋地方法院刑事判決                        九十二年度交簡上字第一八號
    上  訴  人
    即  被  告  甲○○
右上訴人即被告因公共危險案件，不服本院九十二年度板交簡字第一００號中華民國
九十年四月十五日第一審簡易判決（聲請簡易處刑案號：臺灣板橋地方法院檢察署九
十二年度偵字第七二六號），提起上訴，本院管轄之第二審合議庭判決如左：
    主  文
上訴駁回。
    事  實
一、甲○○明知服用酒類致不能安全駕駛動力交通工具時，不得駕駛動力交通工具，
    竟於民國九十一年十二月二十日晚上七時至十時之間，在某不詳處所，飲用米酒
    半瓶，處於不能安全駕駛動力交通工具之狀態下，仍駕駛車牌號碼六Ｃ─九七二
    號營業用小客車（計程車），嗣於翌日凌晨一時三十分許，行經臺北縣三峽鎮○
    ○路往土城方向，因不勝酒力而蛇行於車道上，並在臺北縣三峽鎮○○路○段六
    十三號對面車道旁停車後打開車門朝外嘔吐，適為後方駕駛巡邏警車之警員發覺
    有異而對甲○○進行呼氣酒精濃度測試結果，甲○○呼氣所含酒精濃度高達每公
    升零點六八毫克，而知悉上情。
二、案經臺北縣政府警察局三峽分局報請臺灣板橋地方法院檢察署檢察官偵查後聲請
    簡易判決處刑。
    理  由
一、訊據被告即上訴人甲○○固坦承於右揭時地飲用半瓶米酒後為警進行呼氣酒精濃
    度測試等情不諱，惟矢口否認有公共危險之犯行，並辯稱：伊駕駛上開車輛經過
    前揭路段因故障而停放在路旁，伊因此在附近溪邊喝酒，後來回到車上睡覺即為
    警查獲，並未酒後駕駛該車云云。惟查：
  (一)、證人即查獲本案之台北縣政府警察局三峽分局橫溪派出所警員賴漢豪於原審到
      庭具結證稱：「本件是我舉發，當時我和我主管許維明執行巡邏勤務，我們開
      巡邏車看見前面有壹台計程車搖搖晃晃而且突然間開到路邊打開車門在嘔吐，
      我們當時以為他當時身體不舒服，我們就靠近就聞到他身上有酒味我們就把他
      帶回所裡測試酒精濃度。」（見原審卷第十七頁），且被告經警方以酒精濃度
      測定儀器測試結果，被告呼氣所含酒精濃度高達每公升零點六八毫克，亦有酒
      精濃度測試值表一紙在卷可憑，堪認被告確有右揭酒後駕駛動力交通工具之事
      實。又被告於九十一年十二月二十一日檢察官訊問時供稱：「（問：為何到車
      子上？）睡覺，因車子壞了二天。」嗣於九十二年六月十七日本院審理時改稱
      ：「（問：為何會到查獲地點喝酒？）車子開到那邊故障，停在路邊，我跑到
      附近修車廠問，問完後，我就回到警方查獲地點附近的溪邊喝酒，就被警方查
      獲。」被告對於上開車輛何時因故障停放於警方查獲地點，前後供述矛盾，顯
      見所辯純屬虛構。
  (二)、按醫學文獻上認吐氣所含酒精濃度達每公升０點二五毫克者，有輕度協調功能
      降低之現象；每公升達０點五毫克者，有反應較慢、感覺減低、影響駕駛之現
      象；每公升達０點七五毫克者，有思考改變、個性行為改變之現象；此有行政
      院國軍退除役官兵輔導委員會台北榮民總醫院（八八）北總內字第二六八六八
      號函及附件可考。又吐氣達每公升０點五五毫克（０點五五MG/L）以上，肇事
      率為一般正常人之十倍，一般認為已達不能安全駕車，亦有法務部八十八年五
      月十八日法八八檢字第００一六六九號函公告可按。本件被告於右揭時地酒後
      駕車，經警測出其吐氣所含酒精濃度高達每公升０點六八毫克，且駕車蛇行於
      道路上，已如前述，又警方查獲時亦觀察被告有語無倫次、多話等情事，有刑
      法第一百八十五條之三案件測試觀察紀錄一紙在卷可參，顯見被告當時因服用
      酒類，受酒精影響，其意識力、判斷力、注意力均已低於常人，已達於不能安
      全駕駛動力交通工具之程度。
  (三)、綜上所述，被告空言所辯顯係畏罪卸責之詞，不足採信。本案事證明確，被告
      犯行洵堪認定。
二、核被告所為，係犯刑法第一百八十五條之三之服用酒類不能安全駕駛動力交通工
    具而駕駛罪。原審以被告罪證明確，適用刑法第一百八十五條之三、第四十二條
    第二項及罰金罰鍰提高標準條例第二條等規定，並審酌被告明知酒精成分對人之
    意識能力具有不良影響，酒後駕車對一般往來之公眾及駕駛人自身皆具有高度危
    險性，既漠視自己安危，又枉顧公眾安全，且服用酒類後呼氣酒精濃度高度每公
    升零點六八毫克，已處於不能安全駕駛動力交通工具之狀態下仍駕駛車輛，嚴重
    危害行車安全等一切情狀，量處被告罰金一萬二千元，並諭知如易服勞役以三百
    元折算一日，經核其認事用法均無違誤，量刑亦屬適當。被告上訴意旨否認犯罪
    並泛言指摘原判決不當，為無理由，應予駁回。
據上論斷，應依刑事訴訟法第四百五十五條之一第一項、第三項、第三百六十八條，
判決如主文。
本案經檢察官伍逸康到庭執行職務。
中      華      民      國    九十二    年     六     月     三十       日
        臺灣板橋地方法院交通法庭
                                        審判長法  官  樊  季  康
                                              法  官  連  育  群
                                              法  官  葉  靜  芳
右正本證明與原本無異。
不得上訴。
                                              書記官  馬  秀  芳
中     華      民       國     九十二   年     六     月     三十       日
附錄本案論罪科刑法條全文：
刑法第一百八十五條之三：
服用毒品、麻醉藥品、酒類或其他相類之物，不能安全駕駛動力交通工具而駕駛者，
處一年以下有期徒刑、拘役或三萬元以下罰金。


司法院資訊處製作；財團法人民間司法改革基金會備份。
